【裁判字號】    97,審易,843
【裁判日期】    970718
【裁判案由】    竊盜等
【裁判全文】
臺灣桃園地方法院刑事判決             97年度審易字第843號
公  訴  人  臺灣桃園地方法院檢察署檢察官
被      告  甲○○
上列被告因竊盜等案件，經檢察官提起公訴（97年度偵字第7584
號），被告於本院準備程序進行中，就被訴事實為有罪之陳述，
經告知簡式審判程序之旨，並聽取當事人之意見後，本院裁定改
行簡式審判程序，茲判決如下：
    主  文
甲○○犯竊盜罪，處有期徒刑伍月；又犯非法由自動付款設備取
財罪，共拾壹罪，各處有期徒貳月，合計處有期徒刑壹年拾月；
應執行有期徒刑貳年壹月。
    事  實
一、緣甲○○前曾接受其外婆友人乙○○幫助繳納學費，而在桃
    園縣大園鄉許厝港103 之40號乙○○居住之居善醫院內，目
    睹乙○○自其上址居處床頭櫃抽屜內拿取臺灣土地銀行帳號
    000000000000號提款卡，並陪同乙○○至不詳處所之提款機
    前代其操作取款，因而獲悉該提款卡之密碼及置放處所。竟
    意圖為自己不法所有，於民國97年2 月17日上午8 時許，趁
    乙○○離開房間之際，進入上址居處內，徒手竊取乙○○置
    放於上址床頭櫃抽屜內之提款卡1 張，得手後，復意圖為自
    己不法所有，分別如附表所示之時間、次數，持上開提款卡
    ，插入如附表所示地點之自動櫃員機並鍵入密碼及金額後，
    使如附表所示地點之自動櫃員機辨識系統陷於錯誤，誤認其
    係有正當權源之持卡人，以此不正之方法自如附表所示地點
    之自動付款設備盜領如附表所示之現金共計新臺幣（下同）
    98萬9 千元，而甲○○取得上開款項後，均花用殆盡。嗣於
    97年3 月12日乙○○發現存款遭盜領並報警處理，始悉上情
    。
二、案經乙○○訴由桃園縣政府警察局大園分局報告臺灣桃園地
    方法院檢察署檢察官偵查起訴。
    理  由
一、上揭犯罪事實，業據被告甲○○於警詢、偵查及本院審理時
    均坦承不諱，核與證人乙○○於警詢、偵查時證述其財物遭
    竊之情節相符，復有贓物認領保管單、臺灣土地銀行活期儲
    蓄存款存摺之存款存入支出明細表等件附卷可稽，足認被告
    上揭不利於己之自白與事實相符，堪以採信。本件事證明確
    ，被告犯行可以認定，應依法論科。
二、核被告竊取提款卡所為，係犯刑法第320 條第1 項之竊盜罪
    ；其附表編號1 至11持被害人提款卡取款之所為，均係犯同
    法第339 條之2 第1 項之非法由自動付款設備取財罪。被告
    就附表編號2 至11號各該時、地所示之多次盜領存款所為，
    均係於密切接近之時間、地點接續實施，侵害同一法益，各
    行為之獨立性極為薄弱，依社會一般觀念，在時間差距上，
    難以強行分開，應視為數個舉動之接續施行，為接續犯，各
    論以一罪。被告先後1 次竊盜犯行及11次非法由自動付款設
    備取財犯行，犯意各別，行為互殊，應予分論併罰。爰審酌
    被告正值青壯，竟不思循正當途徑獲取財物，而以年邁之獨
    居老人為竊盜及盜領存款之犯罪對象，盜領金額達98萬9 千
    元，迄今僅償還被害人19萬元，其行為自不宜輕宥，惟念及
    被告犯後坦承犯行，態度尚佳，犯罪手段尚屬平和及其犯罪
    之動機、目的、智識程度、生活狀況等一切情狀，各量處如
    主文所示之刑，並定其應執行刑，以資懲儆。
據上論斷，應依刑事訴訟法第273 條之1 第1 項、第299 條第1
項前段，刑法第320 條第1 項、第339 條之2 第1 項、第51條第
5 款，刑法施行法第1 條之1 ，判決如主文。
本案經檢察官黃珮如到庭執行職務。
中    華    民    國    97    年    7     月    18    日
                      刑事庭  法  官  江振義
以上正本證明與原本無異。
如不服本判決，應於判決送達後10日內向本院提出上訴狀（應附
繕本），其未敘述上訴理由者，應於上訴期間屆滿後20日內補提
理由書狀於本院，上訴於臺灣高等法院。
                              書記官  林韡婷
中    華    民    國    97    年    7     月    18    日
 ┌──┬──────┬────┬────────┬──┬───┐
 │編號│時間（民國）│ 地點   │盜領金額（新臺幣│提領│ 備註 │
 │    │            │        │/ 元）          │次數│      │
 │    │            │        │                │    │      │
 ├──┼──────┼────┼────────┼──┼───┤
 │ 1  │97年2 月17日│桃園縣大│ 2 萬           │ 1  │已扣除│
 │    │            │園鄉某超│                │    │跨行手│
 │    │            │商      │                │    │續費6 │
 │    │            │        │                │    │元    │
 ├──┼──────┼────┼────────┼──┼───┤
 │ 2  │97年2 月17日│臺北縣樹│ 10萬(每次2萬)  │ 5  │同上  │
 │    │            │林市某超│                │    │      │
 │    │            │商      │                │    │      │
 ├──┼──────┼────┼────────┼──┼───┤
 │ 3  │97年2 月18日│同上    │ 12 萬 (每次2萬)│ 6  │同上  │
 ├──┼──────┼────┼────────┼──┼───┤
 │ 4  │97年2 月19日│同上    │ 12 萬(每次2萬) │ 6  │同上  │
 ├──┼──────┼────┼────────┼──┼───┤
 │ 5  │97年2 月20日│同上    │ 12 萬(每次2萬) │ 6  │同上  │
 ├──┼──────┼────┼────────┼──┼───┤
 │ 7  │97年2 月21日│同上    │ 12 萬(每次2萬) │ 6  │同上  │
 ├──┼──────┼────┼────────┼──┼───┤
 │ 8  │97年2 月22日│同上    │ 12 萬 (每次2萬)│ 6  │同上  │
 ├──┼──────┼────┼────────┼──┼───┤
 │ 7  │97年2 月23日│同上    │ 12 萬(每次2萬) │ 6  │同上  │
 ├──┼──────┼────┼────────┼──┼───┤
 │ 9  │97年2 月24日│同上    │ 12 萬 (每次2萬)│ 6  │同上  │
 ├──┼──────┼────┼────────┼──┼───┤
 │ 10 │97年2 月25日│同上    │ 1 萬           │ 1  │同上  │
 │    │            │        ├────────┼──┤      │
 │    │            │        │ 1 千           │ 1  │      │
 ├──┼──────┼────┼────────┼──┼───┤
 │ 11 │97年2 月29日│同上    │ 5 千           │ 1  │同上  │
 │    │            │        ├────────┼──┤      │
 │    │            │        │ 1 萬3 千       │ 1  │      │
 ├──┴──────┴────┼────────┼──┼───┤
 │                            │共計98萬9 千元  │共計│      │
 │                            │                │52次│      │
 └──────────────┴────────┴──┴───┘
附錄論罪科刑法條：
中華民國刑法第320條
（普通竊盜罪、竊佔罪）
意圖為自己或第三人不法之所有，而竊取他人之動產者，為竊盜
罪，處5 年以下有期徒刑、拘役或5 百元以下罰金。
意圖為自己或第三人不法之利益，而竊佔他人之不動產者，依前
項之規定處斷。
前二項之未遂犯罰之。
中華民國刑法第339條之2
（違法由自動付款設備取得他人之物之處罰）
意圖為自己或第三人不法之所有，以不正方法由自動付款設備取
得他人之物者，處3 年以下有期徒刑、拘役或1 萬元以下罰金。
以前項方法得財產上不法之利益或使第三人得之者，亦同。


司法院資訊處製作；財團法人民間司法改革基金會備份。
